# 求助：我公司购买题库相关费用该如何处理？

提问人：chengang75 时间：2013-11-20 15:23:27
请教版主：我公司购买题库相关费用如何处理？ 我公司与有关机构合作建立教育资源平台，搭建硬件和建立网络，并购买相关的教育资源，即题库，以供学生付费使用，合作双方根据约定分享收益。题库系向第三购买，由其授权我公司使用，需支付许可使用费，合同对许可使用期限没有约定（相当于可永久使用），但后续题库若需更新，需另外付费。 请问：支付题库的许可使用费和后续更新费在什么科目核算？无形资产还是长期待摊费用呢？另外许可使用费和更新费如何摊销？受益期如何确定比较好？
谢谢给出相应意见！

回答人：chenyiwei
根据《企业会计准则第 6 号——无形资产》第三条的规定，无形资产，是指企业拥有或者控制的没有实物形态的可辨认非货币性资产。资产满足下列条件之一的，符合无形资产定义中的可辨认性标准： （一）能够从企业中分离或者划分出来，并能单独或者与相关合同、资产或负债一起，用于出售、转移、授予许可、租赁或者交换。 （二）源自合同性权利或其他法定权利，无论这些权利是否可以从企业或其他权利和义务中转移或者分离。
本案例中通过付费取得题库的使用权，符合上述可辨认性标准之（二），因此在可确定其预计使用寿命超过一年的前提下，应把题库的使用权确认为一项无形资产。 由于题库需要经常更新，更新时需另外付费，因此能否把首次授权费确认为无形资产需要考虑以下因素：（ 1 ）更新的频率；（ 2 ）每次更新时需支付的费用与首次授权费相比的大小。例如，如果更新频率至少每年一次，且更新时需支付的费用与首次授权费差异不大，则有可能表明该初始授权费的受益年限短于一年，这时就不能确认为无形资产，而应直接费用化。
如果符合确认为无形资产的条件的，则按照无形资产准则应用指南第四条中所给出的指引估计摊销年限。

提问人：chengang75 时间：2013-11-21 21:21:17
从目前业务部门提供的合同来看，后续更新费用是远低于首期的授权费的，大约五六分之一左右，而且是否更新完全取决于我们公司，这个估计得看相应教材的变化等原因。我觉得应该应该作为无形资产核算，而且作为无使用期限的无形资产也不合适，还是要定一个摊销方法或者期限，关键是得摊销期不太好定。不知版主有何建议？能否以更新费用占授权费用的比例确定呢？或者由公司对题库的使用期限进行预计，以此为期限进行摊销，以后各年末在对预计情况进行复核、修正后再进行调整，但这样会不会给人感觉有人为控制因素在里面呢？

回答人：chenyiwei
摊销期限与更新费用占授权费用的比例没有直接关系，建议根据历史经验合理确定题库的更新周期，作为确定摊销期限的依据。